最　高　行　政　法　院　裁　定
　　　　　　　　　　　　　94年度裁字第00667號
上　訴　人　屏東縣枋寮區漁會
代　表　人　乙○○
被 上訴 人　財政部臺灣省南區國稅局（承受屏東縣稅捐稽徵
　　　　　　處業務）
代　表　人　甲○○
上列當事人間因營業稅事件，上訴人對於中華民國92年11月28日
高雄高等行政法院92年度簡字第286號判決，提起上訴，本院裁
定如下：
　　主  文
上訴駁回。
上訴審訴訟費用由上訴人負擔。
　　理  由
一、按對於適用簡易程序之裁判提起上訴或抗告，須經本院許可
    ，且該許可以訴訟事件所涉及之法律見解具有原則性者為限
    ，行政訴訟法第235條定有明文。
二、原判決駁回上訴人在原審之訴，略以：本件上訴人係兼營營
    業人，於申報90年11、12月份營業稅時，未按當年度不得扣
    抵比例調整稅額，併同辦理營業稅申報繳納，致短繳稅額16
    萬0,048元，為其所不爭，並有上訴人90年11、12月營業人
    銷售額與稅額申報書、營業稅繳款書及90年1月至12月兼營
    營業人營業稅額調整計算表等附於原處分卷可稽。而上訴人
    於屏東縣稅捐處潮州分處91年5月21日屏稅潮分營字第09100
    14865號函進行調查基準日之後，始於91年5月28日補報補繳
    所漏稅款金額16萬0,048元，核無稅捐稽徵法第48條之1規定
    免予處罰之適用。上訴人雖主張：因其承辦人係新進人員，
    尚未受過完整訓練，一時誤植電腦稅單致有誤差，然經及時
    修正並依法迅為補足稅款，根本未有逃漏稅行為，亦未有故
    意之意圖，不宜強科罰鍰云云。然上訴人既因承辦人員之疏
    失，致未依規定將年底調整應補繳稅額併當期營業稅申報並
    繳納，縱非故意，亦難謂無過失，參諸司法院釋字第275號
    解釋意旨，仍應處罰，是原處分機關屏東縣稅捐稽徵處依前
    揭法條之規定按所漏稅額處以0.5倍罰鍰8萬元，並無違誤，
    上訴人上開主張，委無可取。又依行為時營業稅法第6條之
    規定，營業稅之課稅主體，包括以營利為目的及非以營利為
    目的等之營業人，故上訴人雖係非以營利為目的之人民團體
    ，依法仍有稅捐稽徵法及營業稅法之適用。且於本件租稅債
    務成立時上訴人即為納稅義務人，雖上訴人附設之「信用部
    」已由財政部以行政命令轉由中國農民銀行接管，但原處分
    之主體並未發生變更，仍應以上訴人為納稅義務人並向其徵
    課營業稅，另涉及違章部分，原處分機關以其為處分之對象
    ，亦無不合。從而，原處分機關屏東縣稅捐稽徵處依行為時
    營業稅法第51條第5款及稅務違章案件減免處罰標準第14 條
    第2項第4款規定，按所漏稅額酌情減輕處以0.5倍罰鍰8萬元
    ，其認事用法核無違誤，訴願決定予以維持，亦無不合等由
    。資為判決之論據。
三、本件上訴人不服原判決提起上訴，上訴意旨略以：上訴人為
    人民團體，並非以營利為目的，應無營業稅法之適用。且稅
    捐機關主辦人員未主動通知上訴人更改申報內容或令上訴人
    補繳稅款，亦有疏失，不應由上訴人單方負責等語。經查上
    訴意旨所述，係對原判決認定事實或法律見解之爭執，為適
    用一般法律見解歧異之問題，核無所涉及之法律見解，具有
    原則上之重要情事，上訴人提起上訴，不合首揭規定，不應
    許可，其上訴難謂合法，應予駁回。
四、依行政訴訟法第249條第1項前段、第104條、民事訴訟法第
    95條、第78條，裁定如主文。
中    華    民    國    94    年    4    月    14     日
                  第一庭審判長法  官　黃　綠　星
                              法  官  陳  秀  美
                              法  官　蔡　進　田
                              法  官　黃　璽　君
                              法  官　廖　宏　明
以  上  正  本  證  明  與  原  本  無  異
中    華    民    國    94    年    4    月    15     日
　　　　　　　　　　　　　　　書記官　彭　秀　玲
